【裁判字號】    97,抗,208
【裁判日期】    970804
【裁判案由】    債務人異議之訴  (補繳裁判費)
【裁判全文】
臺灣高等法院高雄分院民事裁定           97年度抗字第208號
抗  告  人 甲○○
相  對  人 大眾商業銀行股份有限公司
法定代理人 乙○○
上列當事人間請求債務人異議之訴事件，抗告人對於中華民國97
年6 月24日台灣高雄地方法院97年度審訴字第1751號所為裁定，
提起抗告，本院裁定如下：
    主    文
抗告駁回。
抗告程序費用由抗告人負擔。
    理    由
一、按提起民事訴訟，應依民事訴訟法第3 章第2 節之相關規定
    繳納裁判費，此為起訴必須具備之程式。又起訴不合程式，
    經定期命補正而不為補正者，法院應以裁定駁回之，民事訴
    訟法第249 條第1 項第6 款定有明文。
二、本件抗告人起訴未據繳納裁判費，經原審法院於民國96年11
    月2 日裁定命其於收受送達後5 日內補正，此項裁定已於96
    年11月8 日送達抗告人，有送達證書在卷可稽，抗告人逾期
    未補正，經原審駁回其訴。
三、抗告意旨略以：抗告人就債務人異議之訴之裁判費已向原審
    法院提出聲請訴訟救助，雖經原審法院以裁定駁回，但抗告
    人對此裁定已提出抗告及再抗告，並聲請大法官釋憲，今原
    審法院以因逾期未繳納裁判費裁定駁回抗告人異議之訴，顯
    然違反憲法之規定云云。經查，原審法院命抗告人於5 日內
    補繳債務人異議之訴裁判費之裁定已於96年11月8 日送達抗
    告人，抗告人雖於原審未予駁回前即聲請訴訟救助，惟該訴
    訟救助之聲請經原審法院以97年度審字第2 號予以駁回，抗
    告人不服提出抗告，復經本院以97年度抗字第48號於97年2
    月27日駁回抗告確定，有上開裁定在卷可稽。原法院直待訴
    訟救助之聲請駁回確定後始於97年6 月24日為本案裁定，已
    超過命其補正之期限甚久，原審法院已給予抗告人充足之訴
    訟權益保障。是故，原審法院裁定駁回抗告人債務人異議之
    訴，揆諸上開說明，核無違誤。
四、據上論結，本件抗告為無理由，依民事訴訟法第495 條之1
    第1 項、第449 條第1 項、第95條、第78條，裁定如主文。
中    華    民    國    97    年    8     月    4     日
                              民事第四庭
                                  審判長法官  蔡文貴
                                  法      官  謝靜雯
                                  法      官  黃科瑜
以上正本證明與原本無異。
如不服本裁定應於送達後10日內向本院提出再抗告狀 (並按他造
當事人之人數附繕本)， 並繳納再抗告費新臺幣1,000 元。再為
抗告應以適用法規顯有錯誤為理由，並經本院之許可，該許可以
原裁定所涉及之法律見解具有原則上之重要性者為限，並委任律
師為代理人。
抗告人之配偶、三親等內之血親、二親等內之姻親，或抗告人為
法人、中央或地方機關時，其所屬專任人員具有律師資格並經法
院認適當者，亦得為第三審代理人。抗告人或其法定代理人具有
律師資格者及前項情形，應於提起抗告或委任時釋明之。
中    華    民    國    97    年    8     月    5     日
                                  書  記  官  邱麗莉
                                                      Q


司法院資訊處製作；財團法人民間司法改革基金會備份。
